臺灣新竹地方法院刑事判決　　　　　　　 94年度訴字第400號
公　訴　人　臺灣新竹地方法院檢察署檢察官
被　　　告　甲○○
上列被告因違反毒品危害防制條例案件，經檢察官提起公訴（94
年度毒偵字第663、748號）及移送併案審理（臺灣桃園地方法院
檢察署94年度毒偵字第2966號、臺灣新竹地方法院檢察署94年度
毒偵字第1047、1215號），經本院合議庭裁定依簡式審判程序審
理並判決如下：
    主  文
甲○○連續施用第一級毒品，累犯，處有期徒刑拾壹月，附表編
號一、二(3)所示之物沒收；又連續施用第二級毒品，累犯，處有
期徒刑柒月，附表編號二(2)、三、五所示之毒品沒收銷燬，編號
二(1)、(3)、四所示之物沒收。應執行有期徒刑壹年肆月，附表編
號二(2)、三、五所示之毒品沒收銷燬，編號一、二(1)、(3)、四所
示之物沒收。
    事  實
一、甲○○前因施用毒品案件，經本院依聲請以八十七年度毒聲
    字第十三號裁定送觀察、勒戒後，認無繼續施用毒品之傾向
    ，由臺灣新竹地方法院檢察署檢察官以八十七年度偵字第三
    二九七、三四００號為不起訴處分確定後；又因施用毒品案
    件，再由本院依聲請以八十七年度毒聲字第七四三號裁定送
    觀察、勒戒後，認有繼續施用毒品之傾向，本院再依聲請以
    八十七年度毒聲字第一０九四號裁定令其入戒治處所施以強
    制戒治，並於民國八十八年十二月五日強制戒治期滿；其嗣
    後又三犯施用毒品案件，本院復依聲請以八十九年度毒聲字
    第二八九九號裁定令其入戒治處所施以強制戒治，因戒治成
    效良好，本院再依聲請以九十年度毒聲字第一六五五號裁定
    停止戒治，所餘戒治期間付保護管束，詎其復於保護管束期
    間施用毒品案件，除經本院另依聲請以九十一年度毒聲字第
    一０四號裁定撤銷停止戒治，繼續執行強制戒治處分，而於
    九十一年八月二十三日戒治期滿，同時其於上開停止戒治付
    、保護管束期間所為施用毒品之犯行，另經本院於九十一年
    十月二十五日，以九十一年度易字第七一二號判決判處有期
    徒刑九月確定，於九十二年八月二十四日接續執行，於九十
    三年一月二十八日縮短刑期假釋出監，至同年四月二十三日
    期滿未經撤銷視為執行完畢。
二、詎甲○○仍不知悔改，於前開強制戒治執行完畢後五年內，
    復分別基於施用第一級毒品海洛因與第二級毒品安非他命之
    概括犯意，分別自九十三年八月初某日起至九十四年七月三
    十日止及自九十三年八月初某日起至九十四年七月三十一日
    止，在其位於新竹縣竹東鎮陸豐里荳子埔七七號之住處、停
    放在上開住處旁之車號ＪＶ─八二七六號自小客車上及桃園
    縣大溪鎮○○路○段八八號「紅蟳汽車旅館」十一號房內等
    地，以將第一級毒品海洛因摻雜在香煙內後點煙吸食或混合
    礦泉水放在針筒內施打之方法，及以將第二級毒品安非他命
    放在玻璃球內燒烤以吸取其產生的煙霧之方式，分別以平均
    每二至三天施用一次及一天施用二至三次之頻率，連續施用
    第一級毒品海洛因與第二級毒品安非他命多次，並分別於附
    表編號一至五號所示之時、地為警查獲，扣得如附表編號一
    至五號所示之毒品與施用工具等物。
三、案經新竹縣警察局竹東分局、橫山分局報告臺灣新竹地方法
    院檢察署檢察官偵查起訴及移送併案審理。
    理  由
一、本件被告甲○○所犯施用一、二級毒品罪，均非死刑、無期
    徒刑、最輕本刑為三年以上有期徒刑之罪，或高等法院管轄
    第一審之案件，被告於本院行準備程序進行中，就被訴事實
    為有罪之陳述，經本院合議庭認合於修正後刑事訴訟法第二
    百七十三條之一之規定，裁定進行簡式審判程序，合先敘明
    。
二、認定犯罪事實所憑之證據及認定之理由：
（一）被告甲○○於偵查中及本院審理時之自白，證明被告有以
      扣案如附表所示之施用工具分別在上開時、地施用第一級
      毒品海洛因及第二級毒品安非他命之事實。
（二）詳如附表編號一至五號所示各次查獲後採尿之驗尿報告書
      暨各次之尿液送驗受檢人員姓名代號對照表，佐證被告上
      開自白施用第一級毒品海洛因及第二級毒品安非他命之事
      實。
（三）詳如附表編號一至五號所示各次查獲之施用工具及毒品安
      非他命，證明被告確實有以其自白之方式，施用第一級毒
      品海洛因及第二級毒品安非他命之事實。至於被告雖於本
      院審理時否認在附表編號一所示之時、地查扣之注射針筒
      一支為其所有，惟其於該次被查獲後之警訊及檢察官訊問
      時，均供稱其係將毒品海洛因放入該支針筒後，混合礦泉
      水後，以注射之方式施用，並表示雖然針筒是在葉步財的
      身上查獲，但是自己叫他帶在身上等語（見臺灣新竹地方
      法院檢察署九十四年度毒偵字第六六三號偵查卷第六、七
      三頁），並經證人葉步財證述在卷，被告於審理時亦表示
      其偵查中之上開供述均實在，應可認定該支注射針筒為其
      所有、供施用毒品海洛因無訛。
    被告之自白應確與事實相符。綜上所述，本件事證已臻明確
    ，被告施用毒品之犯行洵堪認定，均應予依法論科。
三、論罪與科刑：
（一）罪名─核被告甲○○所為，係犯毒品危害防制條例第十條
      第一項之施用第一級毒品及同條第二項之施用第二級毒品
      罪。其分別其持有毒品海洛因與安非他命之低度行為，應
      為其施用毒品海洛因與安非他命之高度行為所吸收，均不
      另論罪。
（二）連續犯─被告先後多次施用毒品海洛因與安非他命之犯行
      ，均時間緊接、手法雷同，所犯係基本犯罪構成要件相同
      之罪，顯均係基於概括之犯意反覆為之，應依刑法第五十
      六條連續犯之規定論以一連續施用一級毒品罪與一連續施
      用二級毒品罪，並均依法加重其刑。
（三）併案部分得審究之原因─公訴人起訴事實雖僅記載被告於
      九十四年三月二日上午八時許及同年月十六日晚上七時許
      往前回溯九十六小時內之某時，有分別施用一級毒品海洛
      因與二級毒品安非他命各一次，而未敘及被告所犯之上開
      其他多次施用一級毒品海洛因與二級毒品安非他命之犯行
      ，然該部分事實與公訴人起訴之犯罪事實既具有連續犯之
      裁判上一罪關係，應為起訴效力所及，本院自均得一併予
      以審究。
（四）罪數關係─又被告所犯上開二罪間，犯意各別，行為互異
      ，應予分別論罪、併合處罰之。
（五）累犯─被告甲○○最近一次因施用毒品之犯行，經本院於
      九十一年十月二十五日，以九十一年度易字第七一二號判
      決判處有期徒刑九月確定，於九十二年八月二十四日接續
      執行，於九十三年一月二十八日縮短刑期假釋出監，至同
      年四月二十三日期滿未經撤銷視為執行完畢，有臺灣新竹
      地方法院檢察署刑案資料查註紀錄表及臺灣高等法院被告
      前案紀錄表各一份在卷足參，其於受有期徒刑之執行完畢
      後五年以內再犯本件有期徒刑以上之罪，均為累犯，均應
      依刑法第四十七條規定遞加重其刑。
（六）科刑─爰審酌被告一再沾染毒品，雖曾經觀察、勒戒甚至
      強制戒治，猶無法使其在出監所後戒除毒癮，及其品行、
      生活狀況、智識程度、犯罪所生之損害與犯罪後之態度等
      一切情狀，分別量處如主文所示之刑，並定其應執行如主
      文所示之刑。
（七）沒收─
  １．扣案如附表編號三、五號所示之第二級毒品安非他命共二
      包（分別毛重０．七及一．五公克）及如附表編號二(2)所
      示之含有第二級毒品安非他命殘渣之殘渣袋四個（均已無
      法析離化驗），均係違禁物，不問屬於犯人與否，均應依
      毒品危害防制條例第十八條第一項前段之規定沒收銷燬；
  ２．至於在被告為警查獲當時所駕駛之上開自小客車內扣得如
      附表編號一所示之注射針筒、編號二(1)所示之吸食器一組
      、二(3)所示之皮包一只及編號四所示之吸食器一組，係被
      告所有，為供其施用第一級毒品海洛因與第二級毒品安非
      他命所用之物，業據被告陳明在卷，均應依刑法第三十八
      條第一項第二款之規定宣告沒收。
四、適用之法律：
（一）刑事訴訟法第二百七十三條之一第一項、第二百九十九條
      第一項前段；
（二）毒品危害防制條例第十條第一項、第二項、第十八條第一
      項前段，刑法第十一條、第五十六條、第四十七條、第五
      十一條第五款、第三十八條第一項第二款，判決如主文。
本案經檢察官傅伊君到庭執行職務。
中　　華　　民　　國　　94　　年　　9 　　月　　28　　日
                  刑事第六庭  法  　官  遲中慧
以上正本證明與原本無異。
如不服本判決，應於判決送達後10日內向本院提出上訴狀 (應附
繕本 )，上訴於臺灣高等法院。
中　　華　　民　　國　　94　　年　　9 　　月　　28　　日
                              書 記 官  黃旭淑
附表：
┌──┬────┬────┬──────┬─────────┬───┐
│編號│時    間│地    點│  查扣物品  │   尿液鑑定結果   │備  註│
├──┼────┼────┼──────┼─────────┼───┤
│ 一 │94年3月2│位於其上│注射針筒一支│安非他命及海洛因均│甲○○│
│    │日上午8 │開住處附│（已使用過）│呈陽性反應（臺灣檢│於本院│
│    │時許    │近路旁之│            │驗科技股份有限公司│審理時│
│    │        │前開自小│            │94年3月29日之濫用 │否認為│
│    │        │客車內  │            │藥物尿液檢驗報告）│其所有│
├──┼────┼────┼──────┼─────────┼───┤
│ 二 │94年3月 │其上開住│(1)施用安非他│安非他命及海洛因均│甲○○│
│    │16日下午│處內    │  命之吸食器│呈陽性反應（臺灣尖│平日將│
│    │5時20分 │        │  一組、    │端先進生技醫藥股份│該只皮│
│    │許      │        │(2)含有第二級│有限公司94年3月25 │包隨身│
│    │        │        │  毒品安非他│日之濫用藥物檢驗報│攜帶，│
│    │        │        │  命之殘渣袋│告）              │用來放│
│    │        │        │  四個（均已│                  │置欲施│
│    │        │        │  無法析離化│                  │用之毒│
│    │        │        │  驗）      │                  │品及工│
│    │        │        │(3)放置該殘渣│                  │具    │
│    │        │        │  袋的咖啡色│                  │      │
│    │        │        │  皮包一只。│                  │      │
├──┼────┼────┼──────┼─────────┼───┤
│ 三 │94年5月 │新竹縣竹│第二級毒品安│安非他命呈陽性反應│      │
│    │10日凌晨│北市縣政│非他命一包（│（昭信科技顧問股份│      │
│    │2時45分 │九路80號│毛重０．七公│有限公司94年5月24 │      │
│    │許      │前      │克）        │日之濫用藥物尿液檢│      │
│    │        │        │            │體檢驗報告）      │      │
├──┼────┼────┼──────┼─────────┼───┤
│ 四 │94年5月 │上開「紅│施用安非他命│安非他命及海洛因均│      │
│    │24日上午│蟳汽車旅│之吸食器一組│呈陽性反應（臺灣尖│      │
│    │3時許   │館」11號│            │端先進生技醫藥股份│      │
│    │        │房內    │            │有限公司94年6月10 │      │
│    │        │        │            │日之濫用藥物檢驗報│      │
│    │        │        │            │告）              │      │
├──┼────┼────┼──────┼─────────┼───┤
│ 五 │94年7月 │新竹縣竹│第二級毒品安│安非他命及海洛因均│      │
│    │31日晚上│東鎮東榮│非他命一包（│呈陽性反應（臺灣檢│      │
│    │10時40分│路163巷8│毛重一．五公│驗科技股份有限公司│      │
│    │許      │號      │克）        │94年8月23日之濫用 │      │
│    │        │        │            │藥物尿液檢驗報告）│      │
└──┴────┴────┴──────┴─────────┴───┘
附錄本案論罪科刑法條全文：
毒品危害防制條例第十條
施用第一級毒品者，處六月以上五年以下有期徒刑。
施用第二級毒品者，處三年以下有期徒刑。
